【裁判字號】    92,上易,2170
【裁判日期】    921224
【裁判案由】    竊盜
【裁判全文】
臺灣高等法院臺中分院刑事判決                  九十二年度上易字第二一七○號
    上  訴  人
    即  被  告  甲○○
右上訴人因竊盜案件，不服臺灣彰化地方法院九十二年度易字第九四六號中華民國九
十二年九月四日第一審判決（起訴案號：臺灣彰化地方法院檢察署九十二年度偵字第
五六一九號），提起上訴，本院判決如左：
    主      文
原判決撤銷。
甲○○共同攜帶兇器竊盜，累犯，處有期徒刑伍月，如易科罰金，以佰元折算壹日
。
扣案之螺絲起子壹支沒收。
    事      實
一、甲○○曾因違反毒品危害防制條例等案件，經臺灣南投地方法院分別判處有期徒
    刑七月、有期徒刑四月，應執行有期徒刑九月確定，並於民國九十一年十二月十
    日執行完畢。詎仍不知悔改，復與綽號「瘋寶」之不詳姓名成年男子共同基於意
    圖為自己不法所有之犯意聯絡，於九十二年七月十二日凌晨一時四十分許，在彰
    化縣田中鎮○○路○段三八九號前，由甲○○把風，綽號「瘋寶」者手持其所有
    於客觀上對人體之生命、身體具有攻擊危險性之兇器之螺絲起子，撬開乙○○所
    有停放該處之車號七Ｌ─四九一三號自小貨車之車門，竊取車內之樟腦油二瓶、
    塑膠帶一捲、蜈蚣油一瓶，得手後，適員警駕車至該處巡邏，綽號「瘋寶」者見
    狀即迅速逃離，而甲○○為警當場查獲，並扣得上開螺絲起子一支。
二、案經彰化縣警察局田中分局報告臺灣彰化地方法院檢察署檢察官偵查起訴。
    理      由
一、訊據上訴人即被告甲○○固不諱言有於上揭時地與綽號「瘋寶」男子持扣案螺絲
    起子，撬開被害人乙○○自小貨車之車門，拿取車內之樟腦油二瓶、塑膠帶一捲
    、蜈蚣油一瓶得手情事，惟矢口否認有何不法行，辯稱係伊被蟲咬傷，而「瘋寶
    」者表示欲至車上取藥，但其確係不知該車非「瘋寶」者所有云云，惟查被告已
    於警訊、偵訊坦承竊盜犯行，並有贓物認領保管單一紙及照片三幀在卷可稽，且
    若係「瘋寶」本人之車，直接鑰匙開啟車門即可，焉會竟以螺絲起子撬開車門，
    綜核上情，被告所辯顯係畏罪飾卸之詞，無足採信，本案事證明確，被告犯行至
    堪認定，應依法論罪科刑。
二、核被告所為，係犯刑法第三百二十一條第一項第三款之攜帶兇器竊盜罪。其與綽
    號「瘋寶」者有犯意聯絡及行為分擔，為共同正犯。查被告曾因違反毒品危害防
    制條例等案件，經台灣南投地方法院分別判處有期徒刑七月、有期徒刑四月，應
    執行有期徒刑九月確定，並於九十一年十二月十日執行完畢，有臺灣彰化地方法
    院檢察署刑案資料查註紀錄表在卷可稽，其於五年內再犯本件有期徒刑以上之刑
    之罪，為累犯，應依法加重其刑。被告前無竊盜前科，本案所竊者亦僅係車上樟
    腦油二瓶、塑膠帶一捲、蜈蚣油一瓶，價值不高，本案應屬情輕法重，縱科以法
    定最低刑，仍屬過重，犯罪情狀非無可憫，爰依刑法第五十九條規定予以酌減，
    原審以被告犯罪事證明確，予以論罪科刑，固非無見，惟查原審判決主文誤載
    被告姓名為「毆俊宏」，亦漏載「共同」二字；原審未酌及本案情輕法重，尚
    堪憫恕一節，亦有未洽，被告上訴意旨否認犯罪雖無可採，但原審判決既有如上
    瑕疵，即屬無可維持，應由本院予以撤銷改判，審酌被告犯罪之動機、方法、手
    段、所致損害暨被告犯罪後態度等一切情狀，量處如主文第二項所示之刑示懲，
    並諭知易科罰金之折算標準。至扣案之螺絲起子一支係共犯綽號「瘋寶」者所有
    ，且為已供實施前開竊盜所用之物，已如前述，故併予宣告沒收。
據上論結，應依刑事訴訟法第三百六十九條第一項前段、第三百六十四條、第二百九
十九條第一項前段，刑法第二十八條、第三百二十一條第一項第三款、第四十七條、
第五十九條、第四十一條第一項前段、第三十八條一項第二款，罰金罰鍰提高標準條
例第二條，判決如主文。
本案經檢察官丙○○到庭執行職務。
中      華      民      國      九十二     年    十二     月   二十四   日
                                    臺灣高等法院臺中分院刑事第五庭
                                          審判長法  官  袁  從  楨
                                                法  官  胡  森  田
                                                法  官  姚  勳  昌
右正本證明與原本無異。
不得上訴。
                                                書記官  洪  麗  華
中      華      民      國      九十二     年    十二     月   二十四   日
中華民國刑法第三百二十一條：
犯竊盜罪而有左列情形之一者，處六月以上、五年以下有期徒刑：
一  於夜間侵入住宅或有人居住之建築物、船艦或隱匿其內而犯之者。
二  毀越門扇、牆垣或其他安全設備而犯之者。
三  攜帶兇器而犯之者。
四  結夥三人以上而犯之者。
五  乘火災、水災或其他災害之際而犯之者。
六  在車站或埠頭而犯之者。
                                                                        Ｒ


司法院資訊處製作；財團法人民間司法改革基金會備份。
